【裁判字號】    89,易緝,40
【裁判日期】    890229
【裁判案由】    恐嚇取財等
【裁判全文】
臺灣高雄地方法院刑事判決                          八十九年度易緝字第四號
    公  訴  人  臺灣高雄地方法院檢察署檢察官
    被      告  甲○○
右列被告因恐嚇取財等案件，經檢察官提起公訴（八十七年度偵字第二七二七四號）
，本院判決如左：
    主  文
甲○○共同意圖為自己不法之所有，以恐嚇使人將本人之物交付，未遂，累犯，處有
期徒刑伍月；又意圖為自己不法之所有，而侵占離本人所持有之物，處罰金伍仟元，
如易服勞役，以佰元折算壹日。
    事  實
一、甲○○曾於民國八十七年間因違反麻醉藥品管理條例案件，經本院判處有期徒刑
    四月確定，並於八十七年三月十五日執行完畢，猶不知悔改，與林裕雄（同案被
    告，已審結）共同意圖為自己不法所有，於八十七年十一月二十二日下午四時許
    在高雄縣鳳山市○○路與鳳松路口之「魚翁海產店」內，由林裕雄籍口李恆政懷
    疑伊竊取其行動電話，要李恆政澄清，甲○○即順勢向李恆政恐嚇稱：「若不拿
    出新台幣（以下同）二十萬元出來擺平，將給你好看」等語，使李恆政心生畏懼
    ，惟因李恆政表示伊僅有二萬元，無法拿出二十萬元等語，未給付而未得手。甲
    ○○與林裕雄二人見索錢未果，為繼續威嚇李恆政，即共同基於傷害之犯意，分
    持酒瓶及行動電話毆打李恆政，使之受有頭部外傷合併多處臉部撕裂傷（鼻三×
    ０‧五×０‧一公分、右耳三×０‧一×０‧二公分）、頸部挫傷、左顴骨骨折
    等傷害，林裕雄毆打李恆政之際，李恆政手腕上價值一萬四千五百元之手錶一只
    不慎脫落在地上，甲○○見狀，竟另行起意，並意圖為自己不法之所有，將該離
    李恆政持有之手錶拾起放入口袋而侵占入己。
二、案經李恆政訴由高雄市政府警察局鳳山分局移送臺灣高雄地方法院檢察署檢察官
    偵查起訴。
    理  由
一、訊之被告甲○○固坦承於右揭時、地，因酒醉與告訴人李恆政拉扯，推撞，告訴
    人之手錶掉落地上，伊撿起置於口袋等語，惟矢口否認有何傷害及恐嚇取財之犯
    行，辯稱：伊未打告訴人，亦未恐嚇他云云。惟查，右開事實，業據告訴人於警
    偵訊及本院審理中指訴綦詳，同案被告林裕雄於警偵訊及本院審理中亦坦承係因
    告訴人誣指其竊取其行動電話，始毆打告訴人等語，而告訴人受有前開傷害，亦
    有長庚紀念醫院診斷證明書一紙在卷可稽，另參酌被告甲○○於本院審理中亦供
    承：當時酒醉，有拉扯、推撞告訴人，並將告訴人落掉地上之手錶侵占入己等語
    ，衡情，被告甲○○當日與林裕雄、告訴人一同在「漁翁海產店」飲酒，於林裕
    雄與告訴人發生爭執時，復拉扯、推撞告訴人，則被告甲○○有與林裕雄共同傷
    害、恐嚇李恆政交出二十萬元等情，堪予認定。被告甲○○所辯，無非事後卸責
    之詞，不足採信。本件事證明確，被告甲○○之犯行堪以認定。
二、核被告甲○○所為，係犯刑法第二百七十七條第一項之傷害罪、第三百四十六條
    第三項、第一項恐嚇取財未遂罪及同法第三百三十七條侵占離本人所持有物罪。
    被告甲○○與林裕雄就上開傷害及恐嚇取財未遂之犯行，互有犯意聯絡及行為分
    擔，應論以共同正犯，所犯上開傷害及恐嚇取財未遂罪間，有方法結果之牽連關
    係，為牽連犯，應從一重之恐嚇取財未遂罪處斷，其恐嚇取財犯行，僅止於未遂
    階段，為未遂犯，爰依刑法第二十六條前段減輕其刑。又所犯恐嚇取財未遂罪與
    侵占離本人所持有物罪間，犯意各別，行為互殊，應分論併罰。公訴人於起訴書
    犯罪事實欄已述及被告甲○○前開侵占告訴人手錶之犯行，論罪法條雖漏未引用
    刑法第三百三十七條，惟該犯行既經起訴，本院自得一併審理，附此敘明。被告
    甲○○曾於八十七年間因違反麻醉藥品管理條例案件，經本院判處有期徒刑四月
    確定，並於八十七年三月十五日執行完畢之事實，有臺灣高等法院被告全國前案
    紀錄表在卷可稽，其於五年以內再犯本件有期徒刑以上刑之罪，為累犯，依刑法
    第四十七條規定加重其刑，其所犯恐嚇取財未遂部分，併依法先加重後減輕之。
    審酌被告甲○○僅因細故恐嚇告訴人，並毆打告訴人成傷，同案被告林裕雄已與
    告訴人達成和解，賠償告訴人二萬元，有和解書一紙附卷可佐，告訴人受傷情形
    尚非嚴重，所侵占之物之價值等一切情狀，分別量處如主文所示之刑，罰金刑部
    分，併諭知易服勞役之折算標準。
據上論斷，應依刑事訴訟法第二百九十九條第一項前段，刑法第二十六條前段、第二
十八條、第二百七十七條第一項、第三百三十七條、第三百四十六條第一項、第三項
、第五十五條、第四十二條第二項、第四十七條，罰金罰鍰提高標準條例第一條前段
、第二條，判決如主文。
本案經檢察官楊婉莉到庭執行職務。
中      華      民      國      八十九      年    二    月    二十九    日
                                  臺灣高雄地方法院刑事第三庭
                                      法  官     涂裕洪
右正本證明與原本無異。
如不服本判決，應於判決送達後十日內，向本院提出上訴狀。
                                      書記官     許麗珠
中      華      民      國      八十九      年    三    月      一     日


司法院資訊處製作；財團法人民間司法改革基金會備份。
